臺灣屏東地方法院民事裁定
111年度屏補字第202號
原      告  邱嘉全  

訴訟代理人  曾子嘉律師

被      告  財政部國有財產署 

法定代理人  曾國基  
上列當事人間請求確認通行權存在事件，本院裁定如下：
    主      文
原告應於收受本裁定8日內，補繳第一審裁判費新臺幣（下同）2
,970元，並補正下列事項，逾期未補正，即駁回原告之訴。
    理      由
一、上列原告與被告財政部國有財產署及其餘姓名不詳之被告間
    請求確認通行權存在事件，原告應於收受本裁定送達後8日
    內，補正下列事項，逾期未補正，即駁回原告之訴：
  ㈠按當事人書狀，應記載當事人姓名及住所或居所，民事訴訟
    法第116條第1項第1款前段定有明文；次按起訴，應以訴狀
    表明當事人及法定代理人，提出於法院為之，民事訴訟法第
    244條第1項第1款亦有明文。經查，原告於起訴狀被告欄中
    謹記載邱**、李**、曾**，並未正確記載該等被告之姓名，
    使本院無從得知本件被告等為何人，而有程式上之欠缺，應
    予補正，茲限原告於上開補正期限內提出記載該被告正確姓
    名之起訴狀及其繕本（按被告人數檢附）到院，並補正提出
    屏東縣○○鄉○○○段0000○000○000地號土地登記第一類謄本（
    含土地標示部、所有權部、他項權利部）、異動索引，另提
    出被告邱**、李**、曾**之最新戶籍謄本（記事欄勿省略）
    。
  ㈡原告起訴未據繳足裁判費。按原告主張其所有袋地之鄰地通
    行權，其訴訟標的之價額應以該袋地因通行鄰地所增價額為
    準，因該袋地所增價額不明，乃參照土地登記規則第49條第
    3項有關他項權利價值之計算方式，以該袋地申報地價4％為
    其1年之權利價值，以7年權利價值計算之標準（最高法院10
    0年度台抗字第960號裁定意旨參照）。經查，原告所有坐落
    屏東縣○○鄉○○○段000○0000地號土地面積分別為4147.33、16
    54.54平方公尺，申報地價分別為每平方公尺216元、256元
    ，有土地登記第一類謄本在卷可查。參諸前開說明，本件訴
    訟標的價額應核定為369,428元（計算式：申報地價×土地面
    積×4％×7年，【216×4147.33＋256×1654.54】×4％×7＝369,428
    ，小數點以下四捨五入），應徵第一審裁判費3,970元，扣
    除原告前已繳納之1,000元，尚需補繳2,970元。茲依民事訴
    訟法第249條第1項但書之規定，限原告於上開補正期限內向
    本庭補繳。
中　　華　　民　　國　　111 　年　　6 　　月　　29　　日
                  屏東簡易庭  法　官  曾吉雄
正本係照原本作成。
如不服本裁定關於核定訴訟標的價額部分，應於送達後10日內向
本院提出抗告狀，並繳納抗告費新臺幣1,000元；其餘關於命補
繳裁判費及補正部分，不得抗告。
中　　華　　民　　國　　111 　年　　6 　　月　　29　日
                              書記官　鄭美雀